---
title: "TSdist"
author: "haoyi.li"
date: "2018年11月15日"
output:
  html_document:
    df_print: kable
    number_sections: yes
    toc: yes
    toc_float: yes
---
```{r setup, include=FALSE}
Sys.getlocale()
Sys.setlocale(locale="C") # 解决input string 1 is invalid in this locale的问题
knitr::opts_chunk$set(echo = TRUE)
library(TSdist)
```

# ACFDistance

ACF：autocorrelation coefficients

## 描述
根据估计的自相关系数计算两个数值时间序列之间的差异性。

## 用法
```
ACFDistance(x, y, ...)
```

## 参数说明
```
x：第一个数值时间序列
y：第二个数值时间序列
...：其他附加参数
```

## 示例
```{r}
# TSdist包自带的对象example.series3和example.series4，是长度分别为100,120的两个数值时间序列
data(example.series3)
data(example.series4)
plot(example.series3, type = 'l')
plot(example.series4, type = 'l')
# 查看时间序列对象的信息：
# help(example.series)

# 使用默认参数计算两个时间序列的ACFDistance:
ACFDistance(example.series3, example.series4)
```

# ARLPCCepsDistance 

## 描述
Computes the dissimilarity between two numeric time series in terms of their  Predictive Coding (LPC) ARIMA processes.
根据线性预测编码(LPC)ARIMA过程计算两个数值时间序列之间的差异性。

## 用法
```
ARLPCCepsDistance(x, y, ...)
```

## 参数说明
```
x：第一个数值时间序列
y：第二个数值时间序列
...：其他附加参数
```

## 示例
```{r}
# 使用默认参数，计算两个时间序列之间的ar.lpc.ceps距离。在这种情况下，自动为每个系列选择一个AR模型
ARLPCCepsDistance(example.series3, example.series4)

# 计算两个序列之间的ar.lpc.cep距离，并在附加参数中给出每个序列的ARIMA模型的阶数
ARLPCCepsDistance(example.series3, example.series4, order.x=c(3,0,2),
order.y=c(3,0,2))
```


# ARMahDistance 
Maharaj提出的基于模型的差异性

## 描述
计算Maharaj提出的基于模型的差异性

## 用法
```
ARMahDistance(x, y, ...)
```

## 参数说明
```
x：第一个数值时间序列
y：第二个数值时间序列
...：其他附加参数
```

## 返回值说明
```
statistic: 均匀性检验的统计量
p-value: 均匀性检验得出的p值。
```

## 示例
```{r}
# 使用默认参数计算两个时间序列之间的ar.mah距离
ARMahDistance(example.series3, example.series4)
```


# ARPicDistance
Piccolo(1990)提出的基于模型的差异性

## 描述
计算Piccolo提出的基于模型的差异性

## 用法
```
ARPicDistance(x, y, ...)
```

## 参数说明
```
x：第一个数值时间序列
y：第二个数值时间序列
...：其他附加参数
```

## 示例
```{r}
# 使用默认参数，计算两个时间序列之间的picolo距离。在这种情况下，自动为每个系列选择一个AR模型
ARPicDistance(example.series3, example.series4)

# 计算两个序列之间的Picolo距离，并在附加参数中给出每个序列的ARIMA模型的阶数
ARPicDistance(example.series3, example.series4, order.x=c(3,0,2),
order.y=c(3,0,2))
```


# CCorDistance
Cross-correlation based distance.基于交叉相关（互相关）的距离

## 描述
计算两个时间序列之间的基于交叉相关（互相关）的距离

## 用法
```
CCorDistance(x, y, lag.max=(min(length(x), length(y))-1))
```

## 参数说明
```
x：第一个数值时间序列
y：第二个数值时间序列
lag.max：正整数，定义最大的延迟期数，默认值default=min(length(x), length(y))-1
```

## 示例
```{r}
# 计算基于cross-correlation的距离
# 使用默认的lag.max：
CCorDistance(example.series3, example.series4)

# 设置lag.max=50：
CCorDistance(example.series3, example.series4, lag.max=50)
```


# CDMDistance 
Compression-based Dissimilarity measure
基于压缩的差异性度量

## 描述
Computes the dissimilarity between two numeric series based on their size after compression
计算两个时间序列之间的基于压缩的差异性

## 用法
```
CDMDistance(x, y, ...)
```

## 参数说明
```
x：第一个数值时间序列
y：第二个数值时间序列
...：其他附加参数
```

## 示例
```{r}
# 使用默认参数计算
CDMDistance(example.series3, example.series4)
```


# CIDDistance
Complexity-Invariant Distance Measure For Time Series
时间序列的复杂度不变距离度量

## 描述
基于复杂度估计的欧氏距离修正，计算两个等长的时间序列的差异性

## 用法
```
CIDDistance(x, y)
```

## 参数说明
```
x：第一个数值时间序列
y：第二个数值时间序列
```

## 示例
```{r}
CIDDistance(example.series1, example.series2)
```


# CorDistance
基于Pearson相关性的差异性

## 描述
Computes two different distance measure based on Pearson’s correlation between a pair of numeric time series of the same length.
计算两个等长时间序列的pearson相关性距离

## 用法
```
CorDistance(x, y, ...)
```

## 参数说明
```
x：第一个数值时间序列
y：第二个数值时间序列
...：其他附加参数
```

## 示例
```{r}
data(example.series1)
data(example.series2)
# Calculate the first correlation based distance between the series.
CorDistance(example.series1, example.series2)
# Calculate the second correlation based distance between the series
# by specifying \eqn{beta}.
CorDistance(example.series1, example.series2, beta=2)
```


# CortDistance 
Dissimilarity Index Combining Temporal Correlation and Raw Value Behaviors
时间相关性与原始数值行为相结合的不同指标

## 描述
Computes the dissimilarity between two numeric series of the same length by combining the dissimilarity between the raw values and the dissimilarity between the temporal correlation behavior of the series.
计算两个等长时间序列的差异性，通过合并原始数据之间的差异性和序列的时间相关行为的差异性

## 用法
```
CortDistance(x, y, ...)
```

## 参数说明
```
x：第一个数值时间序列
y：第二个数值时间序列
...：其他附加参数
```

## 示例
```{r}
# Calculate the first correlation based distance between the series using the default parameters.
CortDistance(example.series1, example.series2)
```


# DissimDistance 
The Dissim distance is calculated.
计算离散距离。

## 描述
Computes the Dissim distance between a pair of numeric series.
计算一对数字序列之间的dissim距离。

## 用法
```
DissimDistance(x, y, tx, ty)
```

## 参数说明
```
x：第一个数值时间序列
y：第二个数值时间序列
tx：如果不是常数，则表示指定系列x的抽样索引的数值向量。
ty：如果不是常数，则表示指定系列y的抽样索引的数值向量。
```

## 示例
```{r}
#假设均匀抽样计算离散距离:
DissimDistance(example.series1, example.series2)

#在不均匀采样条件下计算离散距离:
tx<-unique(c(seq(2, 175, 2), seq(7, 175, 7)))
tx <- tx[order(tx)]
ty <- tx
DissimDistance(example.series1, example.series2, tx, ty)
```


# DTWDistance  
Dynamic Time Warping distance
动态时间规整距离

## 描述
计算两个数值时间序列之间的动态时间规整距离

## 用法
```
DTWDistance(x, y, ...)
```

## 参数说明
```
x：第一个数值时间序列
y：第二个数值时间序列
...：其他附加参数
```

## 示例
```{r}
# Calculate the basic DTW distance for two series of different length.
# 计算两个不等长序列的基本DTW距离
DTWDistance(example.series3, example.series4)

# 通过设置sakoechiba窗口大小为30，计算两个不等长序列的DTW距离
DTWDistance(example.series3, example.series4, window.type="sakoechiba", window.size=30)

# Calculate the DTW distance for two series of different length
# with an assymetric step pattern
# 通过设置step.pattern为asymmetric，计算两个不等长序列的DTW距离
DTWDistance(example.series3, example.series4, step.pattern=asymmetric)
```


# EDRDistance  
Edit Distance for Real Sequences (EDR)
真实序列的编辑距离(EDR)

## 描述
计算两个数值时间序列的编辑距离

## 用法
```
EDRDistance(x, y, epsilon, sigma)
```

## 参数说明
```
x：第一个数值时间序列
y：第二个数值时间序列
epsilon：定义距离的正阈值
sigma：必要时，可以通过指定一个正整数来添加sako-chiba窗口大小，|length(x) ??? length(y)| < sigma
```

## 示例
```{r}
# 计算两个不等长的时间序列的EDR距离，不带窗口约束
EDRDistance(example.series3, example.series4, epsilon=0.1)

# 计算两个不等长的时间序列的EDR距离，窗口约束为30
EDRDistance(example.series3, example.series4, epsilon=0.1, sigma=30)
```


# ERPDistance  
Edit Distance with Real Penalty (ERP).
用实数惩罚(ERP)编辑距离

## 描述
计算一对数值时间序列的实数惩罚编辑距离

## 用法
```
ERPDistance(x, y, g, sigma)
```

## 参数说明
```
x：第一个数值时间序列
y：第二个数值时间序列
g：用于惩罚差距的参考值
sigma：必要时，可以通过指定一个正整数来添加sako-chiba窗口大小
```

## 示例
```{r}
# 计算两个不等长的时间序列的EDR距离，不设窗口约束
ERPDistance(example.series3, example.series4, g=0)

# 计算两个不等长的时间序列的EDR距离，设置窗口约束为30
ERPDistance(example.series3, example.series4, g=0, sigma=30)
```


# EuclideanDistance
欧几里得距离，欧氏距离

## 描述
计算一对数值时间序列的欧氏距离

## 用法
```
EuclideanDistance(x, y)
```

## 参数说明
```
x：第一个数值时间序列
y：第二个数值时间序列
```

## 示例
```{r}
EuclideanDistance(example.series1, example.series2)
```


# FourierDistance

基于傅里叶系数的距离

## 描述
基于离散傅里叶变换，计算一对数值时间序列之间的距离。

## 用法
```
FourierDistance(x, y, n = (floor(length(x) / 2) + 1))
```

## 参数说明
```
x：第一个数值时间序列
y：第二个数值时间序列
n：表示要考虑的傅里叶系数的正整数，默认值default=(floor(length(x) / 2) + 1)
```

## 示例
```{r}
# 使用默认参数计算基于傅里叶变换系数的距离：
FourierDistance(example.series1, example.series2)

# 仅使用前20个傅里叶系数，计算基于傅里叶变换系数的距离：
FourierDistance(example.series1, example.series2, n=20)
```


# FrechetDistance 
Frechet距离

## 描述
Computes the Frechet distance between two numerical trajectories.
计算两个数值轨迹之间的Frechet距离

## 用法
```
FrechetDistance(x, y, tx, ty, ...)
```

## 参数说明
```
x：第一个数值时间序列
y：第二个数值时间序列
tx：如果不是常数，则表示指定系列x的抽样索引的数字向量。
ty：如果不是常数，则表示指定系列y的抽样索引的数字向量。
...：其他附加参数
```

## 示例
```{r}
# 计算基于小波特征提取的时间序列之间的距离。
# FrechetDistance(example.series3, example.series4)
```


# InfNormDistance 
无限范数距离

## 描述
计算一对数值向量之间的无限范数距离

## 用法
```
InfNormDistance(x, y)
```

## 参数说明
```
x：第一个数值时间序列
y：第二个数值时间序列
```

## 示例
```{r}
InfNormDistance(example.series1, example.series2)
```


# IntPerDistance 
Integrated Periodogram based dissimilarity
基于集成周期图的差异性

## 描述
基于集成周期图，计算两个等长的数值时间序列的差异性

## 用法
```
IntPerDistance(x, y, ...)
```

## 参数说明
```
x：第一个数值时间序列
y：第二个数值时间序列
...：其他附加参数
```

## 示例
```{r}
IntPerDistance(example.series1, example.series2)
```


# KMedoids 
使用选定的距离度量对时间序列数据库进行K个medoid聚类

## 描述
Given a specific distance measure and a time series database, this function provides the K-medoids clustering result. Furthermore, if the ground truth clustering is provided, and the associated F-value is also provided.
给定一个指定的距离度量和一个时间序列数据集，这函数提供k-medoids聚类结果。同时，如果提供了真相聚类，也并给出相关的f-值。

## 用法
```
KMedoids(data, k, ground.truth, distance, ...)
```

## 参数说明
```
data：时间序列数据库，数值矩阵，列表，mts对象，zoo或xts对象
k：整数值，表示集群的数量
ground.truth：表示数据库真实聚类的数值向量。
distance：使用的距离测量
...：其他附加参数
```

## 示例
```{r}
# The example.database3 synthetic database is loaded
data(example.database3)
tsdata <- example.database3[[1]]
groundt <- example.database3[[2]]
# Apply K-medoids clusterning for different distance measures
KMedoids(data=tsdata, ground.truth=groundt, k=5, "euclidean")
KMedoids(data=tsdata, ground.truth=groundt, k=5, "cid")
KMedoids(data=tsdata, ground.truth=groundt, k=5, "pdc")
```

